# 在产品分类

提问人：zhangCestbon 时间：2022-10-21 22:57:54
请教陈版：
目前审计一家企业，企业产品属于定制化产品，需要安装调试后才能使用。因安装周期较长，产品包含多个部件，发货时一件产品分多批次发货，因此从第一批产品零配件发出去最终安装完成，客户验收完成需要几个月的时间。
① 现在比较困惑的是年末发出的产品部件（在产品）是列报为在产品、产成品、还是发出商品？
企业ERP系统核算是按在产品核算（资产负债表日），后续其他部件到货安装后陆续计入生产成本，待安装完成调试验收，取得客户出具的验收单后结转为产成品，确认销售收入，结转成本。
②整个完整产品的成本归集为在产品（配件）+调试用材料/ 其他后续发生的材料+调试费用（含人工费）的形式做成本核算。各在产品（配件）也是由公司通过原材料加工制造而成。
请问这个整个产品成本的料工费构成中，材料成本的构成是直接以各在产品的成本还是以各在产品中的原材料成本计算，人工是以安装调试环节的成本还是以各在产品（配件）生产过程中的人工成本加安装调试环节的成本？

回答人：chenyiwei
1 、由于发出零部件时，尚未进行安装调试，即产品未达到合同约定的可交付状态，故属于在产品。
2 、“整个产品成本的料工费构成”的讨论，类似于成本会计中的两种不同的分步法：顺序结转分步法和平行结转分步法。两种方法都可以使用，可结合具体情况考虑。如果采用顺序结转分步法的，则在成本分析时，也需要对自制半成品（零部件）的成本按料工费的成本基本构成要素进行还原。不论采用何种方法，最终成本核算的结果及其对损益的影响应相同。